臺灣彰化地方法院北斗簡易庭民事判決
111年度斗簡字第170號
原      告  蕭明德
被      告  張淑鶯
上列當事人間請求遷讓房屋等事件，本院於民國111年11月25日
言詞辯論終結，判決如下：
    主    文
被告應將門牌號碼為彰心縣○○鎮○○路○段○○巷○○○號房屋騰空返還
予原告。
被告應給付原告新臺幣壹拾萬元。
被告應自民國一一一年三月十一日起至遷讓交付第一項房屋之日
止，按月給付原告新臺幣伍仟元。
原告其餘之訴駁回。
訴訟費用由被告負擔。
本判決第一項、第二項及第三項已到期部分得假執行。
原告其餘假執行之聲請駁回。
    事實及理由
一、原告主張：
(一)原告於民國109年3月11日委託母親葉菊枝與被告簽訂房屋租
    賃契約書，將原告所有門牌號碼彰心縣○○鎮○○路0段00巷000
    號未辦理保存登記建物（面積：152.05平方公尺，下稱系爭
    房屋）出租予被告，租賃期間為2年，自109年3月16日起至1
    11年3月10日止，每月租金新臺幣(下同)5,000元。
(二)原告對被告請求下列事項：
　1.遷讓返還房屋：系爭租約已於111年3月10日屆期，惟被告迄
    今仍居住系爭房屋，故原告請求被告遷讓返還系爭房屋。
　2.給付租金：被告承租系爭房屋後，迄今僅分別於109年4月22
    日、同年5月5日、同年5月20日給付5,000元，其餘租金均未
    給付，原告請求被告給付積欠之租金10萬元。
　3.相當於租金之不當得利：系爭租約已於111年3月10日屆期終
    止，復被告仍繼續使用系爭房屋，每月可獲相當於租金之利
    益，故原告請求自111年3月11日起至被告遷讓返還系爭房屋
    之日止，按月賠償原告5萬元。
(三)爰依租賃契約、不當得利、所有物返還請求權之法律關係提
    起本件訴訟。並聲明：
　1.被告應將門牌號碼彰化縣二林鎮田中鎮山腳路2段98巷152號
    房屋遷讓返還原告。
　2.被告應給付原告10萬元。
　3.被告應自111年3月11日起至遷讓返還系爭房屋之日止，按月
    給付原告5萬元。
二、被告則以：被告最近已經在找房子了，但因兒子生病，又找
    不到房子才沒有搬走，如找到租屋處近日即會搬遷返還系爭
    房屋，請求原告再寬限些期日。
三、本院之判斷：
(一)原告主張之事實，業據原告提出房屋租賃契約書，核屬相符
    ，且為被告所不爭執。另本院於111年5月20日會同地政事務
    所測量人員至系爭房屋勘驗，經彰化縣田中地政事務所於11
    0年5月25日以中地二字第1110002541號函函附田土丈字第04
    71號附丈成果圖即附圖在卷可按。應堪信原告上開主張之事
    實為真。
(二)按租賃定有期限者，其租賃關係，於期限屆滿時消滅；承租
    人於租賃關係終止後，應返還租賃物，民法第450條第1項、
    第455條前段分別定有明文。查系爭房屋之租賃關係已於111
    年4月20日租賃期限屆滿時消滅，揆諸前揭說明，被告於租
    賃關係終止後，應返還系爭房屋，從而，原告主張依所有權
    及系爭租賃契約之法律關係，訴請被告將如附圖所示編號A
    （面積152.05平方公尺）之磚造建物之系爭房屋騰空並返還
    原告，於法即屬有據，應予准許。
(三)依原告所提出之房屋租賃契約書，被告自109年3月11日起至
    111年3月10日止承租系爭房屋，每月租金5,000元，故租金
    合計24期共計租金為12萬元，而被告迄今僅分別於109年4月
    22日、同年5月5日、同年5月20日各給付5,000元即15,000元
    ，此有原告所提出之銀行匯款資料可憑，故被告所積欠之租
    金為105,000元。而原告僅請求被告給付租賃期間所積欠之
    租金10萬元，亦屬有理，應予准許。
(四)又無法律上之原因而受利益，致他人受損害者，應返還其利
    益，民法第179條前段定有明文。查系爭租約終止後，被告
    迄未搬遷，原告主張被告繼續占有使用系爭房屋，致原告受
    有無法使用收益系爭房屋的損害，自屬基於不當得利之法律
    關係而為請求，應認有據。本院審酌兩造所簽訂之租賃契約
    約定每月為5,000元，又系爭房屋為一樓平房，臨山腳路2段
    98巷，並非位於都市中心之商業區，原告請求被告按月賠償
    5萬元之相當於租金之不當得利，實屬過高，本院衡酌兩造
    所訂系爭租約內容，並斟酌全辯論意旨，認應以原租賃契約
    所定之每月租金5,000元，為原告因被告拒絕搬遷所致之損
    害，為被告所得之利益，應為適當。是被告應自111年3月11
    日起至系爭房屋返還原告時止，按月給付原告5,000元，為
    有理由，逾此部分不應予准許。
四、綜上所述，原告依租賃契約、不當得利、所有物返還請求權
    之法律關係，請求法院判決如主文第1項至第3項所示，為有
    理由，應予准許。逾上開範圍之請求，為無理由，應予駁回
    。本件訴訟費用，由被告負擔。
五、本件判決係依民事訴訟法第427條第1項規定適用簡易訴訟程
    序，所為被告部分敗訴判決，原告勝訴部分應依民事訴訟法
    第389條第1項第3款之規定，依職權宣告假執行。而原告敗
    訴部分，其假執行之聲請已失所依附，併予駁回。
六、本件事證已臻明確，兩造其餘攻擊防禦方法及所舉證據，經
    審酌結果，與本件判決結論均無影響，爰不一一論述，附此
    敘明。
七、訴訟費用負擔之依據：民事訴訟法第79條。
中　　華　　民　　國　　111 　年　　11　　月　　29　　日
　　　　　　　　　北斗簡易庭　法　官　丁兆嘉
以上正本係照原本作成。
如不服本判決，應於判決送達後20日內向本庭（彰化縣○○市○
○○道0段0號）提出上訴狀。（須按他造當事人之人數附繕本）
。如委任律師提起上訴者，應一併繳納上訴審裁判費。　
中　　華　　民　　國　　111 　年　　11　　月　　29　　日
                              書記官　蔡政軒